最高法院刑事判決　　　　　　　　　 111年度台上字第2072號
上　訴　人　林明輝


選任辯護人　胡智皓律師
上列上訴人因過失致人於死案件，不服臺灣高等法院中華民國11
0年12月7日第二審判決（110年度原交上訴字第9號，起訴案號：
臺灣桃園地方檢察署109年度偵字第18099號），提起上訴，本院
判決如下：
    主  文
上訴駁回。
    理  由
一、按依刑事訴訟法第377 條規定，提起第三審上訴，應以原判
    決違背法令為理由，係屬法定要件；而上訴第三審法院之案
    件，是否以判決違背法令為上訴理由，應就上訴人之上訴理
    由書狀加以審查。如果上訴理由書狀並未具體指摘原判決不
    適用何種法則或如何適用不當，或所為指摘，顯與法律規定
    得為第三審上訴理由之違法情形不相適合時，均應認其上訴
    為不合法律上之程式，予以駁回。至於原判決究竟有無違法
    ，與上訴是否以違法為理由，係屬二事。
二、本件原審經審理結果，認為上訴人林明輝如原判決事實欄所
    載過失致人於死犯行明確，因而維持第一審所為，論處上訴
    人過失致人於死罪刑之判決，駁回檢察官及上訴人在第二審
    之上訴，俱已詳敘調查、取捨證據之結果及憑以認定犯罪事
    實之心證理由。上訴人不服，提起第三審上訴。
三、經查：
    量刑之輕重，係屬事實審法院得依職權自由裁量之事項；苟
    法院於量刑時，已綜合考量刑法第57條各款所列情狀，而未
    逾越法定範圍，又未濫用其職權，即不得遽指為違法。本件
    原審駁回上訴人以第一審判決量刑過重為由提起之第二審上
    訴，業以第一審係審酌上訴人駕駛營業半聯結車參與道路交
    通，未能善盡注意義務，貿然由外側車道變換至內側車道，
    過失情節嚴重，造成被害人英年早逝，其家屬痛失至親之精
    神鉅創，上訴人犯後雖坦承犯行，然迄未能與被害人家屬達
    成和解，兼衡上訴人智識程度、家庭經濟狀況、素行等一切
    情狀，顯已綜合考量斟酌刑法第57條各款所列科刑輕重標準
    之具體事由，執為量刑之基礎，並無偏執一端致明顯失之出
    入情形，尤其上訴人除強制保險之理賠外，實際上迄無任何
    賠償被害人損害之具體行為。因認上訴人對第一審判決量刑
    過重之指摘，為無理由，仍維持第一審判決等旨，於理由內
    闡述甚詳，此乃原審刑罰裁量職權之行使，尚無不合。上訴
    意旨以上訴人犯後已深感內疚，願盡力彌補過失，近日並經
    常前往祭悼被害人，惜囿於己身家庭經濟欠佳，負擔沉重，
    致未能與被害人家屬就民事賠償責任達成和解，惟上訴人苟
    因本案入監服刑，非唯使上訴人家計陷入困境，及徒增上訴
    人日後復歸社會之難度，並將削弱上訴人賠償能力，對被害
    人家屬無任何助益，爰請姑念上訴人本案僅屬初犯，給予上
    訴人易科罰金之機會云云，核並未具體指摘原判決量刑有何
    違法或不當，而僅陳述上訴人入監執行將面臨之艱難處境與
    徒求判輕之主觀期待，顯不足動搖原判決結果，自非適法之
    第三審上訴理由。從而本件上訴不合法律上之程式，應予駁
    回。本件上訴既經從程序上予以駁回，上訴人改判輕刑之請
    求，本院無從審酌，併予敘明。
據上論結，應依刑事訴訟法第395條前段，判決如主文。   
中    華    民    國   111    年    4     月    21    日
                  刑事第六庭審判長法  官  李  錦  樑  
                                  法  官  林  孟  宜  
                                  法  官  吳  淑  惠  
                                  法  官  錢  建  榮  
                                  法  官  蔡  彩  貞  
本件正本證明與原本無異
                                  書記官
中    華    民    國   111    年    4     月    29    日